【裁判字號】    97,抗,70
【裁判日期】    970214
【裁判案由】    假扣押
【裁判全文】
臺灣高等法院民事裁定                    97年度抗字第70號
抗  告  人  群輪錄影企業有限公司
法定代理人  甲○○
代  理  人  黃毓棋律師
上列抗告人因與相對人緯來電視網股份有限公司間假扣押事件，
對於中華民國96年10月11日臺灣臺北地方法院96年度裁全字第
12491號裁定，提起抗告，本院裁定如下：
    主  文
抗告駁回。
抗告費用新臺幣壹仟元由抗告人負擔。
    理  由
一按債權人就金錢請求或得易為金錢請求之請求，欲保全強制執
  行聲請假扣押，如就債務人所應受之損害，已供法院所定之擔
  保者，法院得予准許，民事訴訟法第522條第1項、第526條第2
  項分別定有明文。本件相對人主張以：伊為取得「K1格鬥影片
  節目」（下稱系爭節目）經由衛星訊號於臺灣地區有線電視系
  統進行公開播送之授權，前與抗告人簽訂系爭節目授權之有償
  契約，並以電匯方式支付30％之權利金，計新臺幣1,060,290
  元。詎第三人朝禾事業股份有限公司（下稱朝禾公司）來函主
  張，該公司早已於民國94年間取得系爭節目之公開播送權，若
  伊逕為播出將侵害該公司之首播權利，要求伊切勿播放等語；
  經伊將此等情事通知抗告人，並先後於96年5月3日及同年月25
  日委由律師發函要求提出完整授權來源之合法證明，然抗告人
  卻未提出證明以擔保其權利並無瑕疵。依系爭節目授權有償契
  約之約定及民法第347、349、350、353條、256、259、266 條
  、第184條第1項前段及第2項之規定，抗告人已違反權利瑕疵
  擔保義務及涉有詐欺侵權之行為，又伊已於96年6月21日向抗
  告人為解除契約之意思表示，故得請求抗告人返還價金新臺幣
  1,060,290元。因伊前已收受抗告人之他債權人聲請法院所發
  之扣押命令，又抗告人對於上開請求置之不理，且抗告人於國
  內實無財產可供日後清償，唯恐有日後不能強制執行或甚難執
  行之虞，爰提起本件假扣押之聲請及陳明願供擔保以補釋明之
  不足等語。並提出抗告人公司及分公司基本資料查詢、發票、
  匯款證明、朝禾公司民國96年2月14日 (96)朝字第960215號函
  、相對人委託誠泰法律事務所發送之96年5月3日 (96)啟律字
  第070503-3號、96年5月25日 (96)啟律字第070525-3號及96
  年6月20日 (96)啟律字第070620-4號函、抗告人委託通律法律
  事務所發送之96年5月11日通律字第F546號函、臺灣士林地方
  法院96年5月21日士院鎮96執全助實字第737號執行命令等件影
  本為證。原裁定依首開規定，命供擔保後為假扣押，並無不合
  。
二抗告意旨雖以：參照修正後之民事訴訟法第522條、第526條第
  2項及第523條之規定，債權人就假扣押之原因，依法有釋明之
  義務，聲請人得供法院認為適當之擔保以補其釋明之不足，乃
  以請求及假扣押之原因已先釋明至大致正當之程度為前提，如
  未有釋明，縱有願供擔保以補釋明不足之表示，仍應駁回假扣
  押之聲請；又依同法第284條規定，當事人於釋明其事實上主
  張時，應同時提出可供法院得隨時調查之證據，如未同時提出
  ，法院亦無命其補正之必要。然抗告人片面認為對伊有債權存
  在，僅以主觀上之擔心，而未提出具體即時證據釋明有日後不
  能強制執行或甚難執行之虞，即謂有保全之必要性；且伊目前
  業務均正常、生意興隆，並無隱匿財產或脫逃之嫌。又伊就相
  對人對系爭節目代理權之質疑，前已提出相關文書說明，並無
  相對人陳稱不予理會之情形。故相對人聲請假扣押，並未釋明
  伊有何隱匿財產之情事，或伊將達於無資力狀態而有保全必要
  之原因事實；原法院竟准予假扣押，顯與民事訴訟法規定不符
  ，爰提起抗告，求予廢棄原裁定云云。
三惟按「假扣押，非有日後不能強制執行或甚難執行之虞者，不
  得為之。應在外國為強制執行者，視為有日後甚難執行之虞」
  ，民事訴訟法第523條第1、2項分別定有明文；又債務人所有
  之財產除對於特定債權人設有擔保物權外，為一切債務之總擔
  保，倘債務人現有之財產已不足清償一切債務，或因債務人浪
  費財產、增加負擔或就其財產為不利益之處分後，將導致不足
  清償一切債務時，即難謂請求日後無不能強制執行或甚難執行
  之虞。經查，相對人於原法院提出本件假扣押之聲請，已提出
  上開證據陳明其對抗告人有金額1,060,290元之金錢請求及有
  不足清償一切債務之虞之假扣押原因；並於本院補充陳明其前
  執本件原裁定，聲請法院對抗告人於第三人上海商業儲蓄銀行
  三民分行、玉山銀行國際事務部及南京東路分行之存款為強制
  執行，惟僅依序扣押存款餘額新臺幣668元及美金93.41元、美
  金1,427.84元、新臺幣1,440元，此有各該銀行之聲明異議狀
  影本附卷可按（本院卷第17-25頁）。況相對人於原法院提出
  聲請狀及於本院提出答辯狀陳稱，抗告人之運作及其關係企業
  均在外國，於國內並無很多存款等情事，亦為抗告人代理人於
  本院97年1月28日調查期日所自承（見本院卷第27頁背面）。
  綜上，抗告人之國內總財產已有不足清償其總債務，致有日後
  甚難執行之虞，核相對人所提出之前開證據，就其請求之原因
  ，已為充足之釋明，另就假扣押之原因，亦已為大致正當之釋
  明。是依上開說明，原法院裁定准予相對人以新臺幣36萬元為
  抗告人供擔保後，得對抗告人之財產在新臺幣1,060,290元之
  範圍內為假扣押，於法核無違誤。至抗告人否認相對人之金錢
  請求權一節，乃尚待本案之判決，非聲請假扣押時先應解決之
  問題（參照最高法院20年抗字第720號判例）。抗告意旨指摘
  原裁定不當，求予廢棄，為無理由，爰裁定如主文。
中    華    民    國    97    年    2    月    14    日
                    民事第十六庭
                        審判長法  官 沈方維
                              法  官 呂淑玲
                              法  官 湯美玉
正本係照原本作成。
不得再抗告。
中    華    民    國    97    年    2     月    15    日
                              書記官 蕭進忠


司法院資訊處製作；財團法人民間司法改革基金會備份。
